# 清产核资审计

提问人：dragonrising 时间：2019-09-20 22:39:14
公司的应付款潜盈核销需要提供什么证据

回答人：chenyiwei
要求提供与该项负债的现时义务确实已经解除的证据。为了避免低估负债，对这方面的证据要求严格。例如债权人已明确放弃债权的声明，或者债权人已经清算关闭或者死亡，且无其他单位和个人承继该项债权的证明等。由于此问题往往涉及法律问题，建议咨询律师意见。但不应仅仅以 “已过诉讼时效” 作为唯一或主要的核销理由。

提问人：dragonrising 时间：2019-09-21 18:12:37
陈老师，清产核资中职工教育经费余额需要核到权益里吗，依据是什么，我查了好久没查到

回答人：chenyiwei
只有为改制目的进行的清产核资才需要这样做。财企[2005]12 号、财办企[2006]23 号。

提问人：dragonrising 时间：2019-09-21 22:01:11
陈老师，遇到一个改制企业，应付工资余额 1000 多万，是长年累积下来的，改公司以前 1000 多人，现在还有二三百人，工资余额基本付不出去了，这一种能核入资本公积吗？如果能核是在企业的资产清查报告中做，还是在清产核资审计报告中做？

回答人：chenyiwei
建议检查是否属于前期会计差错，或者属于前期按工效挂钩政策计提的工资储备基金，确定是否没有对外支付义务，按形成原因相应处理。工效挂钩结余如果确定后续无需支付的，应转入资本公积。

提问人：dragonrising 时间：2019-12-21 08:05:13
陈版主，公司现在是根据去年的工资基数，当月的绩效和营业收入等因素，集团公司批指标，按批复提取和发放。公司内部考核应发数小于了批复数，形成了余额，这部分应该还是属于职工的权益吧，以后公司可以超过批复数发放工资。这一块属于文件里的工资结余吗？

回答人：chenyiwei
这类似于以前工效挂钩方式下的工资结余，严格来说不符合负债的定义和确认条件。

提问人：dragonrising 时间：2019-12-22 08:05:13
别的子公司都是批复数和发放数一致，这边公司发的少，余额也是近三年形成的，这个余额以后集团没说不让发，企业完全可以在以后发，清产核资后还是国有控股，转权益后就没法发了，这种情况可以视为一个职工的权益留在应付工资吗？在清产核资报告中说明可以吗？

回答人：chenyiwei
严格来说不恰当。如果涉及国企改制等情况，根据财企 [2005]12 号和财办企 [2006]23 号，此类结余是要转资本公积的。